臺灣高等法院民事裁定
111年度聲再字第21至23號
聲　請　人　姜榮昇　　住○○市○○區○○路000巷00號1樓

上列聲請人因與相對人顏俊新等間聲請訴訟救助事件，對於中華
民國110年12月9日本院110年度聲字第573號、574至578號、579
至584號確定裁定，聲請再審，本院裁定如下：
    主  文
聲請駁回。
聲請費用由聲請人負擔。
    理  由
一、按聲請再審，依民事訴訟法第507條準用同法第501條第1項
    第4款之規定，應表明再審之理由。所謂表明再審理由，係
    指必須敘明確定裁定有何合於法定再審事由之具體情形，始
    為相當；倘僅泛言有何條款之再審事由，而無具體情事者，
    仍難謂已合法表明再審事由。若未表明再審理由，法院毋庸
    命其補正，得逕行以其聲請為不合法，予以駁回（最高法院
    60年度台抗字第688號、61年度台再字第137號、64年度台聲
    字第76號民事判例意旨參照）。
二、經查：
    ㈠、聲請人對民國110年12月9日本院110年度聲字第573號、5
        74至578號、579至584號確定裁定（下合稱系爭確定裁
        定）聲請再審，其再審狀內雖泛引民事訴訟法第507條
        準用第496條第1項第1款適用法規顯有錯誤，而主張系
        爭確定裁定有再審事由（見本院卷第5、7、17、19、29
        、31頁）。然系爭確定裁定係以：聲請人對於其所提聲
        請再審事件（110年度聲再字第230至241號）聲請訴訟
        救助，惟聲請人所提上開聲請再審事件，經本院認為不
        合法而裁定駁回，顯無勝訴之望，與民事訴訟法第107
        條第1項所定訴訟救助之要件未合為由，駁回其訴訟救
        助之聲請（見本院卷第13、25、37頁）。而聲請人本件
        聲請再審理由無非係以其確實具有中低收入戶證明書，
        且其本案訴訟難謂無勝訴之望，應得依民事訴訟法第10
        7條之規定聲請訴訟救助，系爭確定裁定有不適用民事
        訴訟法第107條第1項規定及判決不備理由之不合法等再
        審事由云云，然此均係指摘系爭確定裁定對聲請人資力
        如何認定及其本案訴訟有無勝訴之望等事實錯誤，並未
        表明系爭確定裁定有如何合於法定再審事由之具體情事
        。
    ㈡、從而，聲請人未具體指明系爭確定裁定有何民事訴訟法
        第507條準用同法第496條第1項或第497條等再審事由，
        其既未表明系爭確定裁定有如何合於法定再審事由之具
        體情事，故依上說明，本件再審之聲請為不合法，應予
        駁回。
三、據上論結，本件再審之聲請為不合法。爰裁定如主文。
中　　華　　民　　國　　111 　年　　2 　　月　　25　　日
                  民事第十六庭  
                      審判長法  官  朱耀平
                            法  官  邱育佩 
                            法  官  呂明坤 
正本係照原本作成。
不得抗告。
中　　華　　民　　國　　111 　年　　3 　　月　　2 　　日
 　　　　　　　　　　　　 
　　　　　　　　　　　　　  書記官  張淑芳